【裁判字號】    89,訴,316
【裁判日期】    900426
【裁判案由】    拆屋還地
【裁判全文】
臺灣雲林地方法院民事判決  八十九年度訴字第三一六號
    原      告  丙○○
    被      告  甲○○
    訴訟代理人  乙○○
右當事人間請求拆屋還地事件，本院判決如左：
    主    文
被告應將坐落雲林縣麥寮鄉○○○段第一二三六、一二三六之一號土地上如附圖甲所
示Ａ１部分面積四‧六八平方公尺建物、Ｂ１部分長度一三‧一○公尺圍牆及果樹等
作物拆除，並將如附圖乙所示Ａ部分面積五○三平方公尺、Ｃ部分面積一三九平方公
尺土地交還原告。
訴訟費用由被告負擔。
本判決於原告以新台幣拾玖萬元供擔保後，得假執行。
    事    實
甲、原告方面：
  一、聲明：除假執行擔保金額外，如主文所示。
  二、陳述：
    （一）坐落雲林縣麥寮鄉○○○段第一二三六、一二三六之一號土地為原告所有
          ，被告並無任何權源，竟佔用如主文所示土地建屋、築圍牆及種植作物等
          使用，顯無權佔有。
    （二）對被告抗辯所為之陳述：被告係原告姐夫，其遭原告父親趕出家門，原告
          父親並無交付系爭土地與被告使用。
  三、證據：提出土地登記謄本為證。
乙、被告方面：
  一、聲明：原告之訴及假執行之聲請均駁回。
  二、陳述：系爭土地係其在民國（下同）七十五年間以新台幣（下同）二萬元之價
            格向原告父親購買而得，非無權佔有。
丙、本院依原告之聲請履勘現場，並函請雲林縣台西地政事務所派員會同本院實施測
    量。
    理    由
一、本件原告起訴主張：坐落雲林縣麥寮鄉○○○段一二三六、一二三六之一號土地
    係其所有，然被告未經其同意，即無權佔用系爭土地，並搭蓋建物、圍牆、種植
    作物等，侵害原告所有權，爰依民法七百六十七條規定，請求被告如主文第一項
    所示等情。被告則以：系爭土地係其在七十五年間以二萬元之價格向原告父親購
    買而得，伊並無違法佔用等語，資為抗辯。
二、原告主張系爭土地為其所有，業據其提出土地登記謄本為證，而系爭土地上之建
    物、圍牆為被告所建築、果樹等作物為被告種植等情，亦為被告所是認（見八十
    九年七月十八日準備程序筆錄），並經本院勘驗現場屬實，並囑託雲林縣台西地
    政事務所實施測量明確，有勘驗筆錄、雲林縣台西地政事務所檢附之土地複丈結
    果圖說在卷可稽，自屬真實。被告固以前揭情詞置辯，然為原告所否認，復未能
    舉證以實其說，自難信為真實，應認原告主張被告係無權佔有等情為真實。
三、按所有權人對於無權占有或侵奪其所有物者，得請求返還之，對於妨害其所有權
    者，得請求除去之，民法第七百六十七條定有明文。本件原告為系爭土地所有權
    人，被告占用系爭土地並無合法權源，從而原告本於民法第七百六十七條規定，
    請求被告如主文第一項所示，自屬有據，應予准許。
四、原告陳明願供擔保聲請宣告假執行，核無不合，爰酌定相當擔保金額後准許之。
五、據上論結，本件原告之訴為有理由，依民事訴訟法第七十八條、第三百九十條第
    二項，判決如主文。
中      華      民      國    九十    年      四      月    二十六    日
                                臺灣雲林地方法院民事第一庭
~B法      官  鍾貴堯
右為正本係照原本作成
如對本判決上訴，須於判決送達後廿日內向本院提出上訴狀
中      華      民      國    九十    年      四      月    二十六    日
~B法院書記官  蔡金保


司法院資訊處製作；財團法人民間司法改革基金會備份。
